【裁判字號】    99,家聲,211
【裁判日期】    990518
【裁判案由】    請求遺產管理人報酬
【裁判全文】
臺灣板橋地方法院民事裁定             99年度家聲字第211號
聲  請  人  甲○○（即乙○○之遺產管理人）
上列聲請人因擔任被繼承人乙○○之遺產管理人聲請核定報酬，
本院裁定如下：
    主      文
聲請人得請求代為管理被繼承人乙○○遺產之報酬合計為新臺幣
貳萬柒仟捌佰元。
聲請程序費用由被繼承人乙○○之遺產負擔。
    理      由
一、本件聲請意旨略以：
（一）鈞院98年度司執竹字第25682 號債權人國泰世華商業銀行
      股份有限公司與債務人乙○○間強制執行事件，前經鈞院
      以97年度財管字第67號民事裁定選任聲請人為被繼承人乙
      ○○之遺產管理人，並經確定在案。
（二）又鈞院98年度司執竹字第25682 號強制執行事件，拍賣期
      間共花費訴訟費用新臺幣（下同）44,167元，並於98年12
      月8 日業經拍定，拍定金為278 萬元整，爰依民法第1132
      條第2 項前段、第1150條前段、第1183條及代管無人承認
      繼承遺產作業要點之規定，請求遺產管理人報酬3 萬元等
      語。
二、按遺產管理人得請求報酬，其數額由親屬會議按其勞力及其
    與被繼承人之關係酌定之；被繼承人無親屬會議可資酌定報
    酬數額，遺產管理職務終結前，應依民法第1183條規定，聲
    請法院酌定報酬，其請求標準不得低於孳息收入部分十分之
    三及遺產現值百分之一，財政部訂頒之「代管無人承認繼承
    遺產作業要點」第14點第3 項定有明文。經查：
（一）聲請人主張其前經本院97年度財產字第67號裁定選任為被
      繼承人乙○○之遺產管理人，業經聲請人提出上開民事裁
      定暨確定證明書等影本為憑，並經本院依職權調閱本院97
      年度財產字第67號民事裁定卷宗核閱無訛，堪為信實。
（二）被繼承人乙○○遺有建物門牌號碼台北縣泰山鄉○○街43
      號9 樓及其座落基地台北縣泰山鄉○○段○○段76號，經
      本院民事執行處進行拍賣程序後，拍賣所得金額為2,780,
      000 元，亦有聲請人所提臺灣板橋地方法院民事執行處強
      制執行金額計算書分配表影本為證。
（三）聲請人固主張其執行遺產管理人職務之報酬為30,000元等
      情，惟本件被繼承人乙○○無親屬會議可資酌定報酬數額
      ，是聲請人仍應依民法第1183條之規定，按上開財政部訂
      頒「代管無人承認繼承遺產作業要點」之標準，依被繼承
      人遺產現值百分之一計算請求代管遺產之報酬即27,800元
      為適當。從而，本院參酌前開卷附被繼承人遺產相關資料
      等，認聲請人請求給付27,800元，為有理由，應予准許。
      逾此範圍，即無理由，併此敘明。
三、依非訟事件法第21條第2 項、民事訴訟法第78條、第95條，
    裁定如主文。
中    華    民    國    99    年    5     月    18    日
                  家事法庭  法  官  葉靜芳
以上正本證明與原本無異。
如不服本裁定應於送達後10日內向本院提出抗告狀。
中    華    民    國    99    年    5     月    18    日
                            書記官  劉春美

司法院資訊處製作；財團法人民間司法改革基金會備份。
